Saber JAFFEL

Tél (fr): **06 32 66 66 41**Tél (tn): **(+216) 98 377 833**Mail: **Saber.Jaffel@gmail.com**

+10 ans d'expérience



"Senior Project Manager" "Agile Transformation Coach & Trainer"























OBJECTIF PROFESSIONNEL

« Le Management d'un Monde qui Bouge ... »

Homme de terrain, opérant de la couche stratégique jusqu'à la couche opérationnelle, avec treize (13) années d'expérience dans le Management des Projets / Programmes, (essentiellement dans le domaine de l'IT), j'ai acquis une certaine expertise transverse dans le Management des Projets complexes et changeants.

Formateur Consultant & Coach à l'échelle internationale en :

- Management de Projet || Management de Programme (PMI)
- Stratégie d'entreprise
- Transformation Agile (PSM / PSPO)
- Transformation Digitale
- Service Management (ITIL V4)

Mon objectif c'est de mettre en place une organisation ultraperformance et orchestrer des équipes multidisciplinaires, qui travaillent sur les futures technologies.

Être en veille sur le marché et Innover avec un Mindset qui se base sur l'amélioration continue et le Lean Management.

DIPLÔMES

❖ 2022 : Mastère Professionnel en Business Analytics & Data Science (BADS)

UVT: Université Virtuelle de Tunis. (www.uvt.rnu.tn)

2020 : Mastère Professionnel en Sciences des Données & Mobiguité (MPSDM)

IBM: (www.ibm.com) / UVT: Université Virtuelle de Tunis. (www.uvt.rnu.tn)

ENICARTHAGE: Ecole Nationale d'Ingénieurs de Carthage. (www.enicartaheg.rnu.tn)

2019 : Mastère Professionnel en Optimisation et Modernisation de l'Entreprise (MOME)

UVT : Université Virtuelle de Tunis. (<u>www.uvt.rnu.tn</u>)
2015 : Diplôme Nationale d'Ingénieur - Spécialité Business Intelligence (DNI)

ESPRIT : Ecole Supérieure Privée d'Ingénierie et de Technologie. (www.esprit.ens.tn)

2012 : Licence Appliquée en Informatique Industrielle et Systèmes Embarqués (DNLA)

ISI : Institut Supérieur d'Informatique. (www.isi.rnu.tn)

❖ 2008 : Baccalauréat Sciences de l'informatique

CERTIFICATS INTERNATIONAUX

• PMP ® || PSM ® || PSPO ® || SAFe Agilist ®

PRINCE2 Practitioner ® | PRINCE2 Foundation ®

ITIL V4 & V3 ®

• ISO 27001 Senior Lead Auditor ® || ISO 27005 Senior Lead Risk Manager ®

• ISO 31000 Senior Lead Risk Manager ®

• RGPD : Règlement général sur la protection des données

IBM: Business Process Analyst ® || Predictive Analytics Modeler ® || Big Data ® || Cloud ®

• Coaching | Psychologie: Praticien en PNL (Niveau 1 & 2) ®

COMPÉTENCES

Managériales:

Strategic Management || Portfolio Management || Program Management || Project Management Risk Management || Change Management || Business Continuity Management || Performance Management || People Management || Team Management || Conflict Management || Stakeholder Management || Communication Management || Scope Management || Cost Management || Time Management || Quality Management || Process Management || IT Service Management (ITIL V4) || Incident Management || Customer RelationShip Management || Innovation Management || Negotiation || Marketing || Public Speaking.

Fonctionnelles:

- Expertise dans le Coachnig, l'accompagnement et la transformation Agile et Digitale.
- Expertise dans l'automatisation, la simplication et l'industrialisation des Process et des tâches au quotidien.
- Aisance dans la gestion des projets et Programmes complexes et changeants, dans des environnements complexes, et un contexte international et multi-domaine.
- Compréhension du métier et du besoin client, aisance dans la déclinaison technique et la rédaction des cahiers des charges et/ou des Product Backlogs.
- Aisance dans la rédaction des cahiers des charges, ainsi que répondre à des appels d'offre.
- Expertise dans la Relation Client (Depuis la Mise en place des plateaux jusqu'au management opérationnel).
- Expertise dans la gestion des crises et des cycles / périodes difficiles.
- Expertise dans la gestion du service et dans le Troubleshooting des incidents IT.
- Mise en place d'une cinquentaine de Projet/Programmes dans le domaine de l'IT, (BI, Machine Learning, Reporting, Infrastructure, Réseuax, ...)
- Manager de Risques | Manager de Transition.
- Expertise dans la mise en place des Plans de Continuité d'Activité et des Plans de Reprise d'Activité (PCA & PRA).
- Investissement personnel dans les nouvelles technologies.

Techniques:

- Business Intelligence: Power BI || SSIS || SSAS || SSRS || Talend.
- Nouvelles Technologies: Machine Learning | Python | R | Data Mining.
- SGBD: SQL Server || MySQL || Oracle || PostgreSQL || MongoDB.
- Data: Data Modeling.
- Virtualisation : VMWare.
- Sécurité : Firewall.
- CRM téléphonique : Vocalcom || SalesForce || Alcatel || Altitude.
- Téléphonie : Voip || Asterisk.
- Outils de Management de Projet : MS Project || Trello.
- Conception de Process et Schema : Microsoft Visio || Edrawmax.

TRAINING & COACHING

50 Sessions de formations | 930 candidats | 1050 Heures

ENSEIGNEMENT

93 Modules || 2770 étudiants || 2880 Heures || Encadrement de 70 PFE (Ingénieurie)

EXPERIENCES PROFESSIONNELLES

2019 – 2023 Directeur de Production & des Systèmes d'Information

Tunis - Tunisie TRICOM (www.tricom.com.tn)

2018 – 2019 Directeur des Systèmes d'Information *Tunis - Tunisie* MB Solutions (www.mbsolutions.net)

Toulouse - France

2016 – 2018 Responsable des Systèmes d'Information

Responsable de la Sécurité des Systèmes d'Information

DPO: Data Protection Officer

Tunis - Tunisie MB Solutions (www.mbsolutions.net)

Toulouse - France

2014 – 2016 Chef de Projet Solutions Clients | Data Management

Tunis - Tunisie Mezzo (www.somezzo.com)

2012 – 2014 Développeur, Administrateur CRM *Tunis - Tunisie* Mezzo (www.somezzo.com)

2008 – 2012 Télévendeur

Tunis, Tunisie 3G Brothers holding (www.3gholding.ch)

CENTRES D'INTERETS

• Sport : Handball, Running, Boxe, Moto, Kayak et pêche sportive.

Psychologie, sociologie, droit, marketing, voyages, ingénierie financière et comptabilité.

• Développement humain, PNL, communication.

DIVERS

- **Mobilité** : Internationale.
- **Disponibilité**: En poste préavis d'un mois.
- Vie Associative : Diplôme de Secourisme-Croissant Rouge, Sauveteur Secouriste du Travail.
- Vie Sportive: Joueur de Handball (20 ans de carriere).

2 Championnats de Tunisie universitaire de Hand-ball.

Running: 2 fois Marathonien (42,195 Km) – Bordeaux & Paris.

44 fois Finisher des Semi-Marathons (21,1 Km).

Kayak.

- Inscit à l'Ordre des Ingénieurs sous le numéro : 48236.
- Inscrit en tant qu'Auditeur Expert à l'ANSI (Agence Nationale de la Sécurité Informatique) sous le numéro : **729**.